---
title: "Données LiDAR et agriculture de précision"
output: rmarkdown::html_vignette
vignette: >
  %\VignetteIndexEntry{Données LiDAR et agriculture de précision}
  %\VignetteEngine{knitr::rmarkdown}
  %\VignetteEncoding{UTF-8}
---

```{r setup, include=FALSE}
knitr::opts_chunk$set(
  collapse = TRUE,
  comment = "#>"
)
```

## Qu'est-ce que le LiDAR?

Le LiDAR (Light Detection and Ranging) est une technologie de télédétection qui utilise des impulsions laser pour mesurer la distance entre un capteur et la surface de la Terre. En agriculture de précision, les données LiDAR permettent de :

-   Reconstituer un modèle du terrain (DTM – Digital Terrain Model)

-   Identifier les dépressions, pentes et zones humides

-   Modéliser le ruissellement, l’érosion et la variabilité du sol

-   Guider l’aménagement de zones tampon, de drainage ou de parcelles de culture

## Le modèle de surface vs. le modèle de terrain

-   **MNE (Digital Surface Model)** : inclut les bâtiments, arbres, etc.

-   **MNT (Digital Terrain Model)** : représente uniquement le sol

## Utiliser la fonction `lidar()`

La fonction `lidar()` permet d’interroger automatiquement les données LiDAR disponibles sur le service STAC de Ressources naturelles Canada, de les recadrer à une zone d’intérêt, et de les sauvegarder si souhaité.

### Exemple d’utilisation

```{r}

# Télécharger et recadrer les modèles de surface (MNT) pour un champ
library(rgeoag)
resultats <- lidar(champs_exemple, 
                   dossier = NULL,
                   recent= FALSE,
                   mne = FALSE)
resultats

```

Chaque élément de la liste retournée correspond à un raster pour une année donnée.

## 🖼️ Visualisation des résultats

Vous pouvez visualiser le modèle en utilisant `terra::plot()` ou en intégrant le raster dans une carte interactive avec `leaflet`.

```{r}
terra::plot(resultats[[1]]) 
```

On peut également utiliser la fonction `geom_topo`, qui permet de visualiser la topographie en ggplot

```{r}
ggplot2::ggplot() +
  geom_topo(resultats[[1]],
            intervalle = .3,
            ombrage = TRUE)
```

En tant que couche ggplot, il est facile ensuite de personnaliser la carte.

```{r}
ggplot2::ggplot() +
  ggspatial::annotation_map_tile(zoomin =0,progress = "none")+
  geom_topo(resultats[[1]],
            intervalle = .3,
            ombrage = TRUE) + 
  ggspatial::annotation_scale()+
  ggplot2::theme_void()+
  ggplot2::labs(title = "Modèle numérique de terrain dérivé du LiDAR 2021")
  
```
